【裁判字號】    90,易,2513
【裁判日期】    901026
【裁判案由】    毒品危害防制條例
【裁判全文】
臺灣臺中地方法院刑事判決                          九十年度易字第二五一三號
    公  訴  人  台灣台中地方法院檢察署檢察官
    被      告  甲○○
右列被告因毒品危害防制條例案件，經檢察官提起公訴（九十年度毒偵字第二○六六
、二九七三、三○九二號），及函請併案審理（臺灣新竹地方法院檢察署九十年度毒
偵字第一二○一號、臺灣臺中地方法院檢察署九十年度毒偵字第三九○一、四五二四
號），本院判決如左：
    主  文
甲○○連續施用第二級毒品，累犯，處有期徒刑壹年貳月，扣案之殘留有安非他命之
安非他命殘渣袋壹個沒收銷燬之，又扣案之安非他命吸食器壹組沒收。
    理      由
一、甲○○前於民國（下同）八十五年間曾因搶奪罪，經本院判處有期徒刑一年八月
    確定，並於八十七年一月二十四日執行完畢；其後於八十七年間因施用毒品案件
    ，先後經本院以八十七年度毒聲字第二六號及八十七年度毒聲字第二五六號裁定
    送觀察、勒戒兩次後，均因無繼續施用毒品之傾向，而由臺灣臺中地方法院檢察
    署檢察官先後於八十七年六月八日及同年月二十四日分別以八十七年度偵字第一
    ○○七九、一○六一六號及八十七年度偵字第一二一三二號為不起訴處分，並均
    確定在案。嗣於八十七年間復再因施用毒品案件，經本院以八十七年度毒聲字第
    一六五四號裁定令入戒治處所施以強制戒治，經執行屆滿三月，因其成效經評定
    為合格，無繼續戒治之必要，由本院於八十八年一月五日以八十八年度毒聲字第
    十八號裁定停止戒治，所餘戒治期間付保護管束，至八十八年八月二十四日始交
    付保護管束期滿，惟嗣於八十八年六月二十二日又經本院以八十八年度毒聲字第
    三四三五號裁定撤銷停止戒治，令入戒治處所施以強制戒治，並於八十九年四月
    二十三日強制戒治期滿，而該施用毒品及持有毒品等案件，亦經本院於八十八年
    五月六日分別判處有期徒刑一年、六月，應執行有期徒刑一年四月，於同年六月
    七日確定，並於八十九年七月二十三日執行完畢。乃甲○○猶不知悔改，其明知
    安非他命係毒品危害防制條例所稱之第二級毒品，竟甫於上開案件執行完畢出獄
    後，旋另行基於施用該毒品之概括犯意，自八十九年七月下旬某日起至九十年七
    月十五日止，在台中縣后里鄉○○村○○路六十六號住處及台中縣后里鄉○里路
    旁之廁所內等地，以安非他命置於玻璃瓶內用火燒烤產生氣體以口鼻吸用之方式
    ，連續多次施用第二級毒品安非他命，平均每天施用二次。其間，於九十年四月
    七日晚上八時三十分許，在台中縣后里鄉○○路一八○巷口旁停車場內為警查獲
    ；嗣於九十年四月二十七日下午一時三十分許，在台中縣后里鄉○里村○○路三
    ○九號復為警查獲；其後於九十年四月二十七日下午二時十五分許，又經警通知
    定期採驗其尿液送驗呈甲基安非他命陽性反應，而查知其有施用第二級毒品安非
    他命情事；嗣於九十年五月十日下午二時許，在台中縣后里鄉○○村○○路廣成
    巷六十五號復為警查獲；其後於九十年五月二十八日下午四時二十分許，又在台
    中縣后里鄉○○村○○路九九三號為警查獲；嗣於九十年六月一日晚上十一時四
    十分許，復於台中縣后里鄉○里村○○路七十七巷號為警查獲；迨九十年七月十
    六日中午十二時許，在新竹縣五峰鄉○○村○○○路三五點六公里處，又為警查
    獲，並扣得其所有供施用之殘留有安非他命之安非他命殘渣袋一個及其所有供施
用安非他命所用之安非他命吸食器一組等物。
二、案經臺中縣警察局大甲分局報請臺灣臺中地方法院檢察署檢察官偵查起訴，並經
    該署及臺灣新竹地方法院檢察署分別函請併案審理。
    理      由
一、右揭事實，業據被告甲○○於本院審理時坦白承認，且其先後多次為警查獲後所
    採集之尿液經送檢驗結果，均呈甲基安非他命陽性反應，此有台中縣衛生局分別
    於九十年四月三十日、同年五月十八日、同年六月十五日、同年六月二十二日、
    同年七月十七日所出具之檢驗尿水報告書共五份、私立中山醫學院附設孫中山先
    生紀念醫院藥物濫用檢測中心之檢驗報告及新竹縣衛生局尿液檢驗單各一紙附卷
    可稽，此外，復有被告所有供施用之殘留有安非他命之安非他命殘渣袋一個及其
    所有供施用安非他命所用之安非他命吸食器一組等物扣案可資佐證，足徵被告之
    自白確與事實相符，堪以採信。又被告前於八十七年間曾因施用毒品案件，先後
    經本院以八十七年度毒聲字第二六號及八十七年度毒聲字第二五六號裁定送觀察
    、勒戒兩次後，均因無繼續施用毒品之傾向，而由臺灣臺中地方法院檢察署檢察
    官先後於八十七年六月八日及同年月二十四日分別以八十七年度偵字第一○○七
  九、一○六一六號及八十七年度偵字第一二一三二號為不起訴處分，並均確定在
    案。其後於八十七年間復再因施用毒品案件，經本院以八十七年度毒聲字第一六
    五四號裁定令入戒治處所施以強制戒治，經執行屆滿三月，因其成效經評定為合
    格，無繼續戒治之必要，由本院於八十八年一月五日以八十八年度毒聲字第十八
    號裁定停止戒治，所餘戒治期間付保護管束，至八十八年八月二十四日始交付保
    護管束期滿，惟嗣於八十八年六月二十二日又經本院以八十八年度毒聲字第三四
    三五號裁定撤銷停止戒治，令入戒治處所施以強制戒治，並於八十九年四月二十
    三日強制戒治期滿，而該施用毒品及持有毒品等案件，亦經本院於八十八年五月
    六日分別判處有期徒刑一年、六月，應執行有期徒刑一年四月，於同年六月七日
    確定等情，亦有八十七年度偵字第一○○七九、一○六一六號及八十七年度偵字
    第一二一三二號不起訴處分書二份、臺灣高等法院被告全國前案紀錄表及臺灣臺
    中地方法院檢察署刑案資料查註紀錄表在卷可參，並經本院調取臺灣臺中地方法
    院檢察署八十九年度戒執二字第二號執行案卷查閱無誤。是綜上所述，本件事證
    已臻明確，被告施用第二級毒品安非他命之犯行，堪以認定。
二、查安非他命係毒品危害防制條例第二條第二項第二款所定之第二級毒品，不得非
    法持有及施用。而被告甲○○先後二次經依同條例第二十條第二項由檢察官為不
    起訴處分確定後，嗣又因施用毒品案件，經本院裁定令入戒治處所施以強制戒治
    ，且該施用毒品等案件，並經本院判處應執行有期徒刑一年四月確定，三犯以上
    同條例第十條之罪，亦已如前述。是被告非法施用安非他命之行為，核係犯毒品
    危害防制條例第十條第二項之施用第二級毒品罪。被告為施用安非他命而持有該
    等毒品之低度行為，已為其施用之高度行為所吸收，不另論罪。又被告先後多次
    施用毒品安非他命之行為，時間緊接，犯意概括，觸犯構成犯罪要件相同之罪名
    ，應依連續犯之規定論以一罪，並依法加重其刑。公訴人雖未就被告甲○○自八
    十九年七月下旬某日起至九十年四月二十七日止以外之其餘施用毒品安非他命犯
    行起訴，然此部分與已起訴之事實有裁判上一罪之連續犯關係，為起訴效力所及
    ，並經檢察官函請併案審理，本院自得一併審究，附此敘明。復查，被告甲○○
    於八十五年間曾因搶奪罪，經本院判處有期徒刑一年八月確定，並於八十七年一
    月二十四日執行完畢；嗣於八十八年間又因施用毒品及持有毒品等案件，經本院
    分別判處有期徒刑一年、六月，應執行有期徒刑一年四月確定，並於八十九年七
    月二十三日執行完畢，此有臺灣高等法院被告全國前案紀錄表及臺灣臺中地方法
    院檢察署刑案資料查註紀錄表各一份附卷可按，其受有期徒刑之執行完畢後，五
    年以內再犯有期徒刑以上本案之罪，為累犯，應依法遞加重其刑。爰審酌被告有
    事實欄所載之不良素行紀錄，此有上開前案紀錄表在卷可參，其施用足以導致精
    神障礙、性格異常、甚至造成生命危險之毒品，嚴重戕害身體健康，且其甫於前
    所犯施用毒品案件執行完畢，旋再犯本案，顯見尚不知悔改，及本件犯罪動機、
    目的、手段、犯罪情節，並審酌本案其施用毒品安非他命之期間、頻率，犯罪所
    生之危害及被告犯後坦承犯行，態度良好等一切情狀，量處如主文所示之刑，以
    示懲儆。
三、為警查扣之被告所有之安非他命殘渣袋一個，其內殘留有安非他命等情，已經本
    院當庭勘驗明確，並依法提示予被告辨認，被告已供明該扣案之殘留有安非他命
    之安非他命殘渣袋，係其所有，並供其施用安非他命所用等情明確，然因安非他
    命已無法自該塑膠袋剝離，故應認屬毒品，而依毒品危害防制條例第十八條第一
    項前段之規定宣告沒收銷燬之；另扣案之安非他命吸食器一組，為被告所有，供
    其施用安非他命所用等情，亦經被告供明在卷，自應依刑法第三十八條第一項第
    二款之規定沒收之。
據上論斷，應依刑事訴訟法第二百九十九條第一項前段，毒品危害防制條例第十條第
二項、第二十條第三項前段，第十八條第一項前段，刑法第十一條前段、第五十六條
、第四十七條、第三十八條第一項第二款，判決如主文。
中      華      民      國      九十      年      十    月    二十六    日
                                    臺灣臺中地方法院刑事第七庭
                                          法  官  吳美蒼
右正本證明與原本無異。
如不服本判決，應於判決送達後十日內向本院提出上訴狀，上訴於臺灣高等法院臺中
分院( 須附繕本 )。
                                          書記官
中      華      民      國      九十      年     十一   月      五      日
附錄本案論罪科刑法條全文：
毒品危害防制條例第十條第二項：施用第二級毒品者，處三年以下有期徒刑。


司法院資訊處製作；財團法人民間司法改革基金會備份。
